【裁判字號】    89,重附民上,68
【裁判日期】    900109
【裁判案由】    偽造文書
【裁判全文】
臺灣高等法院刑事附帶民事訴訟判決              八十九年度重附民上字第六八號
    上  訴  人
    即  原  告  乙○○
    被上訴  人  丁○○
                丙○○
    被      告  甲○○
                戊○○
右當事人間因偽造文書刑事附帶民事訴訟案件，上訴人不服臺灣板橋地方法院中華民
國八十九年八月四日第一審判決（八十九年度重附民字第五０號），提起上訴及為訴
之追加，本院判決如左：
    主  文
上訴及追加之訴均駁回。
    事  實
甲、上訴人方面：
一、聲明：（一）原判決撤銷。（二）被上訴人丁○○、丙○○及被告甲○○、戊○○應連帶給付原告新臺幣一千萬元，並自本件附帶民事訴訟提起之日起至清償日
    止，按週年利率百分之五計算之利息。
二、陳述：被上訴人丁○○、丙○○及被告甲○○、戊○○涉犯偽造文書罪嫌，業經
    上訴人上訴鈞院審理中，原審駁回上訴人在第一審之訴，尚有未合，附帶民事訴
    訟亦依法提起上訴；而被告甲○○、戊○○亦有偽造文書，應連帶負賠償責任。
    爰請求判決如上訴人之聲明。餘引用刑事訴訟之資料。
乙、被上訴人丁○○、丙○○方面：
一、聲明：駁回上訴。
二、陳述：否認有上訴人所主張之偽造文書之侵權行為。
丙、被告甲○○、戊○○未提出書狀，亦未作何陳述；惟依其等在刑事訴訟之陳述，
    不承認有何侵權行為。
    理  由
一、上訴人主張被告甲○○、戊○○為本案共同加害之人，縱令其在第二審未經上訴
    ，並非第二審刑事案件之當事人，然不得謂非依民法應負賠償責任之人，上訴人
    在第二審對其等一併提起附帶民事訴訟，自為刑事訴訟法所允許（最高法院二十
    八年附字第六三號判例參照），合先敘明。
二、按刑事訴訟諭知無罪之判決者，對於附帶民事訴訟部分應以判決駁回原告之訴，
    刑事訴訟法第五百零三條第一項前段定有明文。
三、查本件上訴人自訴被告丁○○、丙○○、甲○○、戊○○偽造文書一案，業經臺
    灣板橋地方法院諭知無罪判決（八十八年度自字第三０三號），經自訴人（即本
    件上訴人）不服提起上訴，亦經本院判決上訴駁回在案（本院八十九年度上易字
    第四二五八號）。依照上開規定，原審判決駁回上訴人在第一審之訴（被上訴人
    丁○○、丙○○部分），並無不合。本件上訴人之上訴為無理由。其在第二審主
    張對被告甲○○、戊○○一併提起附帶民事訴訟所為追加之訴部分，亦無理由，
    均應予駁回。
四、據上論斷，應依刑事訴訟法第四百九十條前段、第三百六十八條、第五百零三條
    第一項前段，判決如主文。
中      華      民      國        九十      年     一    月      九     日
                              臺灣高等法院刑事第三庭
                                  審判長法  官  張  連  財
                                        法  官  張  傳  栗
                                        法  官  李  英  勇
右正本證明與原本無異。
不得上訴。
                                        書記官  倪  淑  芳
中      華      民      國       九十       年    一     月     十      日


司法院資訊處製作；財團法人民間司法改革基金會備份。
